臺灣高雄地方法院刑事判決　　　　　　100年度簡上字第281號
上　訴　人　臺灣高雄地方法院檢察署檢察官
被　　　告　莊嘉琳
上列上訴人因被告竊盜案件，不服本院高雄簡易庭民國100 年4
月14日100 年度簡字第1744號所為第一審判決（聲請簡易判決處
刑書案號：100 年度偵字第5524號），提起上訴，本院管轄之第
二審合議庭判決如下：
      主      文
上訴駁回。
莊嘉琳緩刑貳年。
      事實及理由
一、按被告以外之人於審判外之言詞或書面陳述，除法律有規定
    者外，不得作為證據；又當事人、代理人或辯護人於法院調
    查證據時，知有第159 條第1 項不得為證據之情形，而未於
    言詞辯論終結前聲明異議者，視為有前項之同意，刑事訴訟
    法第159 條第1 項及第159 條之5 第2 項分別定有明文。本
    判決所引用之證據，其中屬於傳聞證據之部分，均依法踐行
    調查證據程序，當事人亦未於言詞辯論終結前聲明異議，本
    院審酌證據資料作成時之情況，無違法不當及證明力明顯過
    低之瑕疵，亦查無依法應排除其證據能力之情形，認以之作
    為證據應屬適當，皆有證據能力。
二、本案經審理結果，除補充「被告莊嘉琳於本院審理中之自白
    」外，認第一審簡易判決認事用法均無違誤，量刑亦屬妥適
    ，應予維持，並引用附件第一審簡易判決書（含聲請簡易判
    決處刑書）記載之事實、證據及理由。
三、檢察官上訴意旨雖以：被告莊嘉琳於民國99年12月28日下午
    1 時12分許，騎乘車牌號碼7HG-650 號機車至位於高雄市○
    ○區○○路385 號之「屈臣氏」崇高店，徒手竊取店內之商
    品為巴黎萊雅活力緊緻抗皺緊實化妝水1 瓶、巴黎萊雅完美
    淨白極亮雙效精華1 瓶、完美UV超效防護隔離乳液2 瓶、巴
    黎萊雅活力緊緻雙管全能眼霜2 瓶、刺青眼線01極黑1 支、
    凱婷潤色裸唇膏1 支、巴黎萊雅溫和眼唇卸妝液11瓶，原判
    決僅認定竊取凱婷潤色裸唇膏1 支、巴黎萊雅溫和眼唇卸妝
    液9 瓶，已有未當；被告又於同日下午2 時許，騎乘上開機
    車至位於高雄市三民區○○○路48之2 號之「屈臣氏」明誠
    店，徒手竊取店內之巴黎萊雅溫和眼唇卸妝液3 瓶得手，致
    告訴人損失極大，被告至今亦未賠償告訴人之損失，原審竟
    僅分別判處被告拘役30日、20日，應執行拘役40日，量刑顯
    屬過輕，爰依法提起上訴，請求撤銷原審判決云云。
四、經查：
  (一)被告莊嘉琳於99年12月28日下午1 時12分許，在「屈臣氏」
    崇高店徒手竊取凱婷潤色唇膏1 支及巴黎萊雅溫和眼唇卸妝
    液9 瓶，嗣於同日下午2 時許，在「屈臣氏」明誠店竊取巴
    黎萊雅溫和眼唇卸妝液3 瓶之事實，迭經被告於警詢、偵查
    、審判中坦承不諱，核與證人即「屈臣氏」崇高店主任高玉
    年、「屈臣氏」明誠店店長杜龍成於警詢中之證述大致相符
    ，且有高雄市政府警察局左營分局扣押筆錄、扣押物品目錄
    表、扣押物品收據、臺灣屈臣氏個人用品商店股份有限公司
    重點商品別單品進銷存明細表各1 份、高雄市政府警察局左
    營分局文自派出所贓物認領保管單2 份、監視錄影光碟翻拍
    畫面3 張、路口監視器翻拍照片1 張、現場照片6 張附卷可
    稽（見警卷第14至21、23頁），足認被告上開出於任意性之
    自白，與事實相符，堪以採信。
  (二)證人即告訴代理人高玉年於審判中固具結證稱：伊任職於「
    屈臣氏」崇高店，99年12月28日下午2 時25分許，伊發現
    架上商品短少，即持銷售報表與庫存報表核對，以期末庫存
    扣除實際盤點數量，發現遭竊之物品有巴黎萊雅活力緊緻抗
    皺緊實化妝水1 瓶、巴黎萊雅完美淨白極亮雙效精華1 瓶、
    完美UV超效防護隔離乳液2 瓶、巴黎萊雅活力緊緻雙管全能
    眼霜2 瓶、巴黎萊雅溫和眼唇卸妝液11瓶、刺青眼線筆01極
    黑1 支、凱婷潤色裸唇膏2 支，之後伊調閱監視錄影器，始
    發現被告於同日下午1 時12分許有行竊之行為等語（見院二
    卷第42至44頁），並以屈臣氏重點商品別單品進銷存明細表
    1 份、手寫清單及監視錄影光碟為據（見警卷第23頁、院二
    卷第7 頁），認為被告有竊取上開物品之事實。惟本件被告
    始終稱其於「屈臣氏」崇高店所竊取之商品僅有「凱婷潤色
    裸唇膏1 支、巴黎萊雅溫和眼唇卸妝液9 瓶」，其並未竊取
    「巴黎萊雅活力緊緻抗皺緊實化妝水1 瓶、巴黎萊雅完美淨
    白極亮雙效精華1 瓶、完美UV超效防護隔離乳液2 瓶、巴黎
    萊雅活力緊緻雙管全能眼霜2 瓶、巴黎萊雅溫和眼唇卸妝液
    2 瓶、刺青眼線筆01極黑1 支、凱婷潤色裸唇膏1 支（下稱
    系爭物品）」商品，而證人高玉年於本院審理中亦證稱：從
    監視錄影畫面僅可明確見及被告竊取巴黎萊雅溫和眼唇卸妝
    液9 瓶，其他商品看不清楚等情（見院二卷第45頁），是被
    告是否確有於99年12月28日下午1 時12分許，在「屈臣氏」
    崇高店另行竊取系爭物品，已非無疑。
  (三)又經本院當庭勘驗置於「屈臣氏」崇高店之監視錄影光碟，
    該光碟因毀損而無法讀取檔案（見院二卷第46頁），而觀諸
    卷附監視錄影光碟翻拍畫面3 張（見警卷第14頁），亦難清
    楚見及被告竊取商品之詳細數量，經被告攜同員警至其位於
    高雄市○○區○○街22號之住處，復僅查獲「巴黎萊雅溫和
    眼唇卸妝液12瓶」，未查獲其他失竊物品，有高雄市政府警
    察局左營分局扣押筆錄、扣押物品目錄表、扣押物品收據各
    1 份、高雄市政府警察局左營分局文自派出所贓物認領保管
    單2 份在卷可按（見警卷第15至21頁），被告並自陳其中3
    瓶卸妝液係其於99年12月28日下午2 時許，在「屈臣氏」明
    誠店所竊得（見警卷第4 至5 頁），此亦經證人即「屈臣氏
    」明誠店店長杜龍成於警詢中證述屬實（見警卷第12頁），
    益見並無證據可資證明被告另有在「屈臣氏」崇高店竊取系
    爭物品。衡以證人高玉年證稱：當日「屈臣氏」崇高店係在
    上午9 時30分開始營業，伊在同日下午2 時25分始發現商品
    短少，於同日下午2 時30分即調閱監視錄影畫面，自開始營
    業至商品失竊中間，尚有其他顧客進出崇高店乙情（見院二
    卷第44至45頁），足信證人高玉年當日係在「屈臣氏」崇高
    店營業將近5 小時後，始發現商品失竊，此間並有相當流量
    之人潮進出店內，則在人來人往之「屈臣氏」崇高店，上開
    物品非無可能係被他人所竊取，是在無積極證據足以證明被
    告實有竊取上開物品之情形下，自難僅憑證人高玉年依銷貨
    與實際庫存計算得出之差額，逕行認定短缺之商品均係被告
    所竊取。從而，檢察官以被告尚有在「屈臣氏」崇高店竊取
    系爭物品提起上訴，顯屬無據。
  (四)復按量刑輕重係屬事實審法院得依職權自由裁量事項，茍已
    斟酌刑法第57條各款所列情狀而未逾越法定刑度或濫用權限
    ，即不得遽指為違法，最高法院著有72年台上字第6696號、
    75 年 台上字第7033號判例可資參照。是以，原審判決若無
    裁量逾越或裁量濫用之明顯違法情事，自不得擅指其違法或
    不當。查原審認被告犯竊盜罪共2 罪事證明確，因而依刑法
    第320 條第1 項、第51條第6 款、第41條第1 項前段，刑法
    施行法第1 條之1 第1 項、第2 項前段，審酌被告正值青壯
    ，不思以正當方法謀取生活上所需，竟為貪圖不法利益，率
    爾竊取「屈臣氏」崇德店、明誠店所有之財物，其犯罪之動
    機、手段、目的均非可取，惟念其坦承犯行，兼衡其前因竊
    盜罪經臺灣高雄地方法院檢察署檢察官予以緩起訴處分（96
    年度偵字第19769 號，緩起訴期間為96年7 月23日至97年7
    月22日），暨其自稱尚就讀於技術學院、家境小康之智識程
    度與生活狀況等上開被告個人具體之行為人責任基礎之一切
    情狀，分別量處被告拘役30日、20日，且均諭知以新臺幣
    1000元折算1 日之易科罰金折算標準，其認事用法均無不當
    ，量刑亦稱妥適。檢察官以原審量刑過輕為由，據以上訴，
    指摘原判決不當，亦無理由，應予駁回。
五、末查，被告未曾因故意犯罪受有期徒刑以上刑之宣告，有臺
    灣高等法院被告前案紀錄表1 份在卷可參，其於犯後已將竊
    取之凱婷潤色裸唇膏1 支、巴黎萊雅溫和眼唇卸妝液12瓶分
    別返還「屈臣氏」崇高店與明誠店，復於本院審理中與告訴
    代理人高玉年以新臺幣1 萬3000元達成和解，賠償告訴人所
    受之損失，有和解書1 份在卷可考（見院二卷第55頁），告
    訴人高玉年及「屈臣氏」明誠店店長杜龍成對於本案如何判
    決均表示無意見（見院二卷第51至52頁），念其僅因一時失
    慮而觸犯本件犯行，信經此教訓後，應知警惕而無再犯之虞
    ，是本院認其所受宣告之刑，以暫不執行為適當，爰併予宣
    告緩刑2 年，以啟自新。
據上論斷，應依刑事訴訟法第455 條之1 第1 項、第3 項、第36
8 條、第373條，刑法第74條第1 項第1 款，判決如主文。
本案經檢察官陳筱茜到庭執行職務。
中    華    民    國  100     年    7     月    29    日
                  刑事第十五庭  審判長法  官  莊珮君
                                      法  官  許勻睿
                                      法  官  吳佳樺
以上正本證明與原本無異。
不得上訴。
中    華    民    國  100     年    7     月    29    日
                                      書記官  陳恩慈
附錄本案論罪科刑法條：
中華民國刑法第320條
（普通竊盜罪、竊佔罪）
意圖為自己或第三人不法之所有，而竊取他人之動產者，為竊盜
罪，處5 年以下有期徒刑、拘役或5 百元以下罰金。
意圖為自己或第三人不法之利益，而竊佔他人之不動產者，依前
項之規定處斷。
前二項之未遂犯罰之。